en: Repairability index 1.3 - France
ar: مؤشر قابلية الإصلاح 1.3 - فرنسا
de: Reparierbarkeitsindex 1.3 - Frankreich
es: Índice de reparabilidad 1.3 - Francia
fr: Indice de réparabilité 1.3
it: Indice di riparabilità 1.3 - Francia
ja: 修理可能性指標 1.3 - フランス
ko: 수리 용이성 지수 1.3 - 프랑스
nl: Repareerbaarheid index 1.3 - Frankrijk
pl: Wskaźnik naprawialności 1.3 - Francja
pt: Índice de reparabilidade 1.3 - França
ru: Индекс ремонтопригодности 1.3 - Франция
zh: 可修复性指数 1.3 - 法国

en: Repairability index 1.4 - France
ar: مؤشر قابلية الإصلاح 1.4 - فرنسا
de: Reparierbarkeitsindex 1.4 - Frankreich
es: Índice de reparabilidad 1.4 - Francia
fr: Indice de réparabilité 1.4
it: Indice di riparabilità 1.4 - Francia
ja: 修理可能性指標 1.4 - フランス
ko: 수리 용이성 지수 1.4 - 프랑스
nl: Repareerbaarheid index 1.4 - Frankrijk
pl: Wskaźnik naprawialności 1.4 - Francja
pt: Índice de reparabilidade 1.4 - França
ru: Индекс ремонтопригодности 1.4 - Франция
zh: 可修复性指数 1.4 - 法国

en: Repairability index 1.5 - France
ar: مؤشر قابلية الإصلاح 1.5 - فرنسا
de: Reparierbarkeitsindex 1.5 - Frankreich
es: Índice de reparabilidad 1.5 - Francia
fr: Indice de réparabilité 1.5
it: Indice di riparabilità 1.5 - Francia
ja: 修理可能性指標 1.5 - フランス
ko: 수리 용이성 지수 1.5 - 프랑스
nl: Repareerbaarheid index 1.5 - Frankrijk
pl: Wskaźnik naprawialności 1.5 - Francja
pt: Índice de reparabilidade 1.5 - França
ru: Индекс ремонтопригодности 1.5 - Франция
zh: 可修复性指数 1.5 - 法国

en: Repairability index 1.6 - France
ar: مؤشر قابلية الإصلاح 1.6 - فرنسا
de: Reparierbarkeitsindex 1.6 - Frankreich
es: Índice de reparabilidad 1.6 - Francia
fr: Indice de réparabilité 1.6
it: Indice di riparabilità 1.6 - Francia
ja: 修理可能性指標 1.6 - フランス
ko: 수리 용이성 지수 1.6 - 프랑스
nl: Repareerbaarheid index 1.6 - Frankrijk
pl: Wskaźnik naprawialności 1.6 - Francja
pt: Índice de reparabilidade 1.6 - França
ru: Индекс ремонтопригодности 1.6 - Франция
zh: 可修复性指数 1.6 - 法国

en: Repairability index 1.7 - France
ar: مؤشر قابلية الإصلاح 1.7 - فرنسا
de: Reparierbarkeitsindex 1.7 - Frankreich
es: Índice de reparabilidad 1.7 - Francia
fr: Indice de réparabilité 1.7
it: Indice di riparabilità 1.7 - Francia
ja: 修理可能性指標 1.7 - フランス
ko: 수리 용이성 지수 1.7 - 프랑스
nl: Repareerbaarheid index 1.7 - Frankrijk
pl: Wskaźnik naprawialności 1.7 - Francja
pt: Índice de reparabilidade 1.7 - França
ru: Индекс ремонтопригодности 1.7 - Франция
zh: 可修复性指数 1.7 - 法国

en: Repairability index 1.8 - France
ar: مؤشر قابلية الإصلاح 1.8 - فرنسا
de: Reparierbarkeitsindex 1.8 - Frankreich
es: Índice de reparabilidad 1.8 - Francia
fr: Indice de réparabilité 1.8
it: Indice di riparabilità 1.8 - Francia
ja: 修理可能性指標 1.8 - フランス
ko: 수리 용이성 지수 1.8 - 프랑스
nl: Repareerbaarheid index 1.8 - Frankrijk
pl: Wskaźnik naprawialności 1.8 - Francja
pt: Índice de reparabilidade 1.8 - França
ru: Индекс ремонтопригодности 1.8 - Франция
zh: 可修复性指数 1.8 - 法国

en: Repairability index 1.9 - France
ar: مؤشر قابلية الإصلاح 1.9 - فرنسا
de: Reparierbarkeitsindex 1.9 - Frankreich
es: Índice de reparabilidad 1.9 - Francia
fr: Indice de réparabilité 1.9
it: Indice di riparabilità 1.9 - Francia
ja: 修理可能性指標 1.9 - フランス
ko: 수리 용이성 지수 1.9 - 프랑스
nl: Repareerbaarheid index 1.9 - Frankrijk
pl: Wskaźnik naprawialności 1.9 - Francja
pt: Índice de reparabilidade 1.9 - França
ru: Индекс ремонтопригодности 1.9 - Франция
zh: 可修复性指数 1.9 - 法国

en: Repairability index 2.0 - France
ar: مؤشر قابلية الإصلاح 2.0 - فرنسا
de: Reparierbarkeitsindex 2.0 - Frankreich
es: Índice de reparabilidad 2.0 - Francia
fr: Indice de réparabilité 2.0
it: Indice di riparabilità 2.0 - Francia
ja: 修理可能性指標 2.0 - フランス
ko: 수리 용이성 지수 2.0 - 프랑스
nl: Repareerbaarheid index 2.0 - Frankrijk
pl: Wskaźnik naprawialności 2.0 - Francja
pt: Índice de reparabilidade 2.0 - França
ru: Индекс ремонтопригодности 2.0 - Франция
zh: 可修复性指数 2.0 - 法国

en: Repairability index 2.1 - France
ar: مؤشر قابلية الإصلاح 2.1 - فرنسا
de: Reparierbarkeitsindex 2.1 - Frankreich
es: Índice de reparabilidad 2.1 - Francia
fr: Indice de réparabilité 2.1
it: Indice di riparabilità 2.1 - Francia
ja: 修理可能性指標 2.1 - フランス
ko: 수리 용이성 지수 2.1 - 프랑스
nl: Repareerbaarheid index 2.1 - Frankrijk
pl: Wskaźnik naprawialności 2.1 - Francja
pt: Índice de reparabilidade 2.1 - França
ru: Индекс ремонтопригодности 2.1 - Франция
zh: 可修复性指数 2.1 - 法国

en: Repairability index 2.2 - France
ar: مؤشر قابلية الإصلاح 2.2 - فرنسا
de: Reparierbarkeitsindex 2.2 - Frankreich
es: Índice de reparabilidad 2.2 - Francia
fr: Indice de réparabilité 2.2
it: Indice di riparabilità 2.2 - Francia
ja: 修理可能性指標 2.2 - フランス
ko: 수리 용이성 지수 2.2 - 프랑스
nl: Repareerbaarheid index 2.2 - Frankrijk
pl: Wskaźnik naprawialności 2.2 - Francja
pt: Índice de reparabilidade 2.2 - França
ru: Индекс ремонтопригодности 2.2 - Франция
zh: 可修复性指数 2.2 - 法国

en: Repairability index 2.3 - France
ar: مؤشر قابلية الإصلاح 2.3 - فرنسا
de: Reparierbarkeitsindex 2.3 - Frankreich
es: Índice de reparabilidad 2.3 - Francia
fr: Indice de réparabilité 2.3
it: Indice di riparabilità 2.3 - Francia
ja: 修理可能性指標 2.3 - フランス
ko: 수리 용이성 지수 2.3 - 프랑스
nl: Repareerbaarheid index 2.3 - Frankrijk
pl: Wskaźnik naprawialności 2.3 - Francja
pt: Índice de reparabilidade 2.3 - França
ru: Индекс ремонтопригодности 2.3 - Франция
zh: 可修复性指数 2.3 - 法国

en: Repairability index 2.4 - France
ar: مؤشر قابلية الإصلاح 2.4 - فرنسا
de: Reparierbarkeitsindex 2.4 - Frankreich
es: Índice de reparabilidad 2.4 - Francia
fr: Indice de réparabilité 2.4
it: Indice di riparabilità 2.4 - Francia
ja: 修理可能性指標 2.4 - フランス
ko: 수리 용이성 지수 2.4 - 프랑스
nl: Repareerbaarheid index 2.4 - Frankrijk
pl: Wskaźnik naprawialności 2.4 - Francja
pt: Índice de reparabilidade 2.4 - França
ru: Индекс ремонтопригодности 2.4 - Франция
zh: 可修复性指数 2.4 - 法国

en: Repairability index 2.5 - France
ar: مؤشر قابلية الإصلاح 2.5 - فرنسا
de: Reparierbarkeitsindex 2.5 - Frankreich
es: Índice de reparabilidad 2.5 - Francia
fr: Indice de réparabilité 2.5
it: Indice di riparabilità 2.5 - Francia
ja: 修理可能性指標 2.5 - フランス
ko: 수리 용이성 지수 2.5 - 프랑스
nl: Repareerbaarheid index 2.5 - Frankrijk
pl: Wskaźnik naprawialności 2.5 - Francja
pt: Índice de reparabilidade 2.5 - França
ru: Индекс ремонтопригодности 2.5 - Франция
zh: 可修复性指数 2.5 - 法国

en: Repairability index 2.6 - France
ar: مؤشر قابلية الإصلاح 2.6 - فرنسا
de: Reparierbarkeitsindex 2.6 - Frankreich
es: Índice de reparabilidad 2.6 - Francia
fr: Indice de réparabilité 2.6
it: Indice di riparabilità 2.6 - Francia
ja: 修理可能性指標 2.6 - フランス
ko: 수리 용이성 지수 2.6 - 프랑스
nl: Repareerbaarheid index 2.6 - Frankrijk
pl: Wskaźnik naprawialności 2.6 - Francja
pt: Índice de reparabilidade 2.6 - França
ru: Индекс ремонтопригодности 2.6 - Франция
zh: 可修复性指数 2.6 - 法国

en: Repairability index 2.7 - France
ar: مؤشر قابلية الإصلاح 2.7 - فرنسا
de: Reparierbarkeitsindex 2.7 - Frankreich
es: Índice de reparabilidad 2.7 - Francia
fr: Indice de réparabilité 2.7
it: Indice di riparabilità 2.7 - Francia
ja: 修理可能性指標 2.7 - フランス
ko: 수리 용이성 지수 2.7 - 프랑스
nl: Repareerbaarheid index 2.7 - Frankrijk
pl: Wskaźnik naprawialności 2.7 - Francja
pt: Índice de reparabilidade 2.7 - França
ru: Индекс ремонтопригодности 2.7 - Франция
zh: 可修复性指数 2.7 - 法国

en: Repairability index 2.8 - France
ar: مؤشر قابلية الإصلاح 2.8 - فرنسا
de: Reparierbarkeitsindex 2.8 - Frankreich
es: Índice de reparabilidad 2.8 - Francia
fr: Indice de réparabilité 2.8
it: Indice di riparabilità 2.8 - Francia
ja: 修理可能性指標 2.8 - フランス
ko: 수리 용이성 지수 2.8 - 프랑스
nl: Repareerbaarheid index 2.8 - Frankrijk
pl: Wskaźnik naprawialności 2.8 - Francja
pt: Índice de reparabilidade 2.8 - França
ru: Индекс ремонтопригодности 2.8 - Франция
zh: 可修复性指数 2.8 - 法国

en: Repairability index 2.9 - France
ar: مؤشر قابلية الإصلاح 2.9 - فرنسا
de: Reparierbarkeitsindex 2.9 - Frankreich
es: Índice de reparabilidad 2.9 - Francia
fr: Indice de réparabilité 2.9
it: Indice di riparabilità 2.9 - Francia
ja: 修理可能性指標 2.9 - フランス
ko: 수리 용이성 지수 2.9 - 프랑스
nl: Repareerbaarheid index 2.9 - Frankrijk
pl: Wskaźnik naprawialności 2.9 - Francja
pt: Índice de reparabilidade 2.9 - França
ru: Индекс ремонтопригодности 2.9 - Франция
zh: 可修复性指数 2.9 - 法国

en: Repairability index 3.0 - France
ar: مؤشر قابلية الإصلاح 3.0 - فرنسا
de: Reparierbarkeitsindex 3.0 - Frankreich
es: Índice de reparabilidad 3.0 - Francia
fr: Indice de réparabilité 3.0
it: Indice di riparabilità 3.0 - Francia
ja: 修理可能性指標 3.0 - フランス
ko: 수리 용이성 지수 3.0 - 프랑스
nl: Repareerbaarheid index 3.0 - Frankrijk
pl: Wskaźnik naprawialności 3.0 - Francja
pt: Índice de reparabilidade 3.0 - França
ru: Индекс ремонтопригодности 3.0 - Франция
zh: 可修复性指数 3.0 - 法国

en: Repairability index 3.1 - France
ar: مؤشر قابلية الإصلاح 3.1 - فرنسا
de: Reparierbarkeitsindex 3.1 - Frankreich
es: Índice de reparabilidad 3.1 - Francia
fr: Indice de réparabilité 3.1
it: Indice di riparabilità 3.1 - Francia
ja: 修理可能性指標 3.1 - フランス
ko: 수리 용이성 지수 3.1 - 프랑스
nl: Repareerbaarheid index 3.1 - Frankrijk
pl: Wskaźnik naprawialności 3.1 - Francja
pt: Índice de reparabilidade 3.1 - França
ru: Индекс ремонтопригодности 3.1 - Франция
zh: 可修复性指数 3.1 - 法国

en: Repairability index 3.2 - France
ar: مؤشر قابلية الإصلاح 3.2 - فرنسا
de: Reparierbarkeitsindex 3.2 - Frankreich
es: Índice de reparabilidad 3.2 - Francia
fr: Indice de réparabilité 3.2
it: Indice di riparabilità 3.2 - Francia
ja: 修理可能性指標 3.2 - フランス
ko: 수리 용이성 지수 3.2 - 프랑스
nl: Repareerbaarheid index 3.2 - Frankrijk
pl: Wskaźnik naprawialności 3.2 - Francja
pt: Índice de reparabilidade 3.2 - França
ru: Индекс ремонтопригодности 3.2 - Франция
zh: 可修复性指数 3.2 - 法国